【裁判字號】    95,簡上,31
【裁判日期】    950417
【裁判案由】    傷害
【裁判全文】
臺灣臺南地方法院刑事判決              95年度簡上字第31號
聲  請  人  臺灣臺南地方法院檢察署檢察官
上  訴  人
即  被  告  甲○○
上列上訴人因傷害案件，不服本院九十四年度簡字第二一二四號
，中華民國九十四年十一月十一日第一審判決（聲請簡易處刑書
案號：九十四年度偵字第九四八三號），提起上訴，本院管轄第
二審之合議庭判決如下：
    主    文
上訴駁回。
甲○○緩刑貳年。
    事    實
一、甲○○因懷疑其夫丙○○與乙○○○有姦情，乃於民國九十
    四年六月二十九日七時許，在臺南縣永康市○○路某處，見
    丙○○以車牌號碼2373-LX號自小客車搭載乙○○○，乃攔
    下某不詳車號計程車尾隨跟蹤，追至大灣路與民族路口，丙○○所駕駛之自小客車因遇紅燈號誌而停車，甲○○竟基於
    傷害人身體之故意，持計程車內之汽車用拐杖鎖敲破該丙○○所駕駛之自小客車車窗玻璃後毆打乙○○○，致乙○○○
    受有右手腕瘀傷、右上肢多處線狀傷痕、右側臉部至頸部線
    狀傷痕之傷害。乙○○○亦不甘示弱，基於傷害人身體之故
    意，持車內鐵棍往車窗外攻擊甲○○，致甲○○受有右前臂
    瘀傷、面部、左前臂、右手第四手指、第五手指撕裂傷等傷
    害 (乙○○○傷害部分經原審判決後因未上訴而告確定)。
二、案經乙○○○訴由臺南縣警察局永康分局移送臺灣臺南地方
    法院檢察署檢察官偵查後聲請以簡易判決處刑。
    理    由
一、按被告以外之人於審判外之陳述，雖不符前四條之規定，而
    經當事人於審判程序同意作為證據，法院審酌該言詞陳述或
    書面陳述作成時之情況，認為適當者，亦得為證據；當事人
    、代理人或辯護人於法院調查證據時，知有第一百五十九條
    第一項不得為證據之情形，而未於言詞辯論終結前聲明異議
    者，視為有前項之同意。刑事訴訟法第一百五十九條之五定
    有明文。查本件告訴人乙○○○及證人丙○○等人於警詢時
    之陳述，雖係審判外之陳述，惟未經被告甲○○於言詞辯論
    終結前聲明異議，揆諸前開規定，自得作為證據，合先敘明
    。
二、訊據被告甲○○固坦承於上開時、地持拐杖鎖敲破其夫丙○○所駕駛之自小客車，並和車內之告訴人乙○○○發生衝突
    等情，惟矢口否認有何傷害告訴人之犯行，並辯稱：伊當時
    持拐杖鎖雖敲破丙○○之自小客車車窗幾個洞，但隨即遭告
    訴人持鐵條由車內往外打，伊才會受傷，也進和和告訴人互
    相拉扯鐵條云云。惟查，上開被告甲○○傷害告訴人乙○○○之犯罪事實，業據告訴人乙○○○迭於警詢時及檢察官偵
    查中指訴歷歷，經核與證人丙○○於警詢時所證述之情節大
    致相符，參與被告既自承係由伊先持拐杖鎖敲打自小客車之
    車窗玻璃而致車窗玻璃出現幾個小洞，又同時遭告訴人持鐵
    條回擊，雙方進而發生拉扯等情，而告訴人確受有上開之傷
    害，亦有永達醫院診斷證明書一紙可證 (見警卷第十六頁)
    ，足認案發之時雙方均持有質地堅地之攻擊器具，且本件係
    由被告先發起攻擊，是自不可能僅有被告受傷害而告訴人卻
    毫髮無傷，是告訴人之上開傷勢確因被告之傷害行為而造成
    ，應屬無疑。被告上開所辯，顯係卸責之詞，不足採信。
    本件事證明確，被告傷害犯行，堪以認定。
三、核被告甲○○所為，係犯刑法第二百七十七條第一項之傷害
    罪。原審以被告罪證明確，依刑事訴訟法第四百四十九條第
    一項前段、第四百五十四條第二項，刑法第二百七十七條第
    一項、第四十一條第一項前段，罰金罰鍰提高標準條例第一
    條前段、第二條，判處被告拘役三十日，並諭知如易科罰金
    ，以銀元三百元折算一日，其認事用法，均無違誤，量刑亦
    屬妥適。被告上訴意旨指摘原判決不當，核非可採，其上訴
    為無理由，應予駁回。按法院對於具備緩刑條件之刑事被告
    ，認為以暫不執行刑罰為適當者，得宣告緩刑，為刑法第七
    十四條所明定，至於暫不執行刑罰之是否適當，則由法院就
    被告有無再犯之虞，及能否由於刑罰之宣告而策其自新等一
    切情形，依其自由裁量定之，與犯罪情節是否可原，並無關
    係 (最高法院二十九年度上字第二六號著有判例參照)。經
    查被告甲○○前未曾受有期徒刑以上刑之宣告，有臺灣高等
    法院被告全國前案紀錄表附卷可憑，雖其未與告訴人達成和
    解，惟本件傷害犯行之發生純因被告懷疑其夫丙○○與告訴
    人有不正常之男女關係，故於其夫丙○○駕車搭載告訴人時
    尾隨跟蹤，而其於案發之時持以攻擊告訴人之拐杖鎖亦非其
    預先攜帶而係順手於計程車內所拾，足認本次傷害事故之發
    生確屬其一時氣憤所致，是足認被告經此偵查、審判後已獲
    教訓，應知警惕而無再犯之虞，本院認所宣告之刑，以暫不
    執行為適當，爰併予宣告緩刑二年，以啟自新。至被告持以
    攻擊告訴人之拐杖鎖一支已歸還該不詳姓名之計程車司機，
    未據扣案，業據其供承在卷，未免將來執行上之困難，爰不
    予宣告沒收，併此敘明。
據上論斷，應依刑事訴訟法第四百五十五條之一第一項、第三項
、第三百六十四條、第三百六十八條，刑法第七十四條第一款，
判決如主文。
本案經檢察官丁○○到庭執行職務。
中    華    民    國    95    年    4    月    17     日
                  刑事第八庭  審判長法  官  蘇義洲
                                    法  官  洪士傑
                                    法  官  徐文瑞
以上正本證明與原本無異。
本判決不得再上訴。
                                        書記官  王政煌
中    華    民    國    95    年    4    月    17     日
附錄本案論罪科刑法條：
刑法第二百七十七條第一項：
傷害人之身體或健康者，處三年以下有期徒刑、拘役或一千元以下罰金。


司法院資訊處製作；財團法人民間司法改革基金會備份。
